【裁判字號】    98,上易,1344
【裁判日期】    980626
【裁判案由】    毒品危害防制條例
【裁判全文】
臺灣高等法院刑事判決                98年度上易字第1344號
上  訴  人
即  被  告  甲○○
上列上訴人因違反毒品危害防制條例案件，不服台灣板橋地方法
院九十七年度易字第三六五七號，中華民國九十七年十二月三十
一日第一審判決（起訴案號：台灣板橋地方法院檢察署九十七年
度偵字第二八四六一號），提起上訴，本院判決如下：
    主  文
上訴駁回。
    理  由
一、按不服地方法院之第一審判決而上訴者，應向管轄第二審之
    高等法院為之。上訴書狀應敘述具體理由。上訴書狀未敘述
    上訴理由者，應於上訴期間屆滿後二十日內補提理由書於原
    審法院，逾期未補提者，原審法院應定期間先命補正。第二
    審法院認為上訴書狀未敘述理由或上訴有第三百六十二條前
    段之情形者，應以判決駁回之，但其情形可以補正而未經原
    審法院命其補正者，審判長應定期間先命補正。刑事訴訟法
    第三百六十一條、第三百六十七條，分別定有明文。所謂不
    服第一審判決之具體理由，係指依據卷內訴訟資料，具體指
    摘第一審判決關於認定事實、適用法律及量刑等項，有違法
    或不當之情形而言，此為提起第二審上訴之法定要件。倘上
    訴人之上訴書狀或補提之上訴理由書，雖有敘述上訴理由，
    惟並未具體敘述第一審判決有上述違法、不當情形，即與未
    敘述具體理由無異，所為上訴，即不符合上訴之法定要件。
二、經查，被告即上訴人甲○○因違反懲治盜匪條例案件，於民
    國八十七年九月三十日，經原審法院以八十七年度少訴字第
    二八號刑事判決判處有期徒刑八年，八十七年十月二十九日
    判決確定，於八十九年一月十日入監服刑，九十一年十二月
    六日假釋出監，縮刑期滿日期，為九十六年四月十一日，假
    釋期滿未經撤銷，以已執行完畢論。詎被告猶不知悔改，雖
    明知海洛因公告列為管制之第一級毒品，甲基安非他命、亞
    甲基雙氧甲基安非他命（ＭＤＭＡ）、四氫大麻酚業經公告
    列為管制之第二級毒品，均不得非法持有，竟仍於九十七年
    三月十三日晚間八時許，在台北縣三重市○○街某網咖，向
    某綽號「阿如」之真實姓名年籍不詳成年男子，以新台幣五
    萬元購買第一級毒品海洛因四包（淨重計四點一二公克）、
    第二級毒品甲基安非他命十五包（原淨重五點九三五零公克
    ，驗餘淨重計五點九三四五公克）、第二級毒品ＭＤＭＡ四
    十六顆（原淨重計十六點零六六公克，驗餘淨重計十六點零
    六四五公克）、第二級毒品四氫大麻酚二包（原淨重計零點
    四二五零公克，驗餘淨重計零點四二二公克）及第三級毒品
    愷他命三十八包（原淨重計七十二點九九一公克，驗餘淨重
    七十二點九九公克，當時單純持有不構成犯罪），非法持有
    ，尚未及施用之際（驗尿呈陰性反應，已另由台灣板橋地方
    法院檢察署檢察官以九十七年毒偵字第二九六二號為不起訴
    處分），即於同日晚間九時五十分許，在台北縣三重市○○
    街三十七號前，遇警盤查，當場扣得上開毒品，因而被查獲
    等事實，已據被告於九十七年十二月二十三日原審準備程序
    、審判程序時，供承不諱，並有台北縣政府警察局三重分局
    有搜索扣押筆錄、扣押物品目錄表、扣押物品收據、查獲照
    片六十張（九十七年毒偵字第二九六二號卷第十頁至第二十
    一頁、第二十六頁至第八十五頁）在卷可稽，與上開毒品扣
    案可證；扣案之海洛因、甲基安非他命、ＭＤＭＡ、四氫大
    麻酚、愷他命，分別送法務部調查局及交通部民用航空局航
    空醫務中心鑑定，經鑑定結果確檢出第一級毒品海洛因成分
    、第二級甲基安非他命、甲基雙氧甲基安非他命（ＭＤＭＡ
    ）、四氫大麻酚及第三級愷他命成分等情，有法務部調查局
    濫用藥物實驗室九十七年五月二十六日調科壹字第○九七二
    三○二五○五○號濫用藥物鑑定書及交通部民用航空局航空
    醫務中心九十七年三月二十五日航藥鑑字第○九七一七○六
    號毒品鑑定書可稽（九十七年度偵字第二八四六一號卷第四
    頁、第二頁、第三頁）；又被告為警查獲後所採集之尿液經
    送鑑定結果僅呈愷他命類陽性之反應，鴉片類、安非他命類
    、ＭＤＭＡ類、大麻類則呈陰性反應，亦有被告之尿液檢體
    監管紀錄表、台灣檢驗科技股份有限公司濫用藥物檢驗報告
    附卷可稽（九十七年度毒偵字第二九六二號卷第九十八頁、
    第九十九頁），足徵被告之自白核與事實相符。原審依被告
    於準備程序中之有罪陳述，適用簡式審判程序，認被告涉犯
    毒品危害防制條例第十一條第一項持有第一級毒品罪、同條
    第二項、第四項之持有第二級毒品罪（原審判決漏引第四項
    加重規定），罪證明確，被告係同時持有第一級毒品及第二
    級毒品，二罪為一行為觸犯數罪名之異種想像競合犯，適用
    刑法第五十五條之規定從一重之毒品危害防制條例第十一條
    第一項之持有第一級毒品罪，及審酌被告持有毒品之種類、
    數量、所生危害及其品行、智識程度、犯罪後坦承犯行，態
    度尚佳等一切情狀，量處有期徒刑八月，扣案之海洛因四包
    （淨重計四點一二公克）、甲基安非他命十五包（原淨重五
    點九三五零公克，驗餘淨重計五點九三四五公克）、ＭＤＭ
    Ａ四十六顆（原淨重計十六點零六六公克，驗餘淨重計十六
    點零六四五公克）、四氫大麻酚二包（原淨重計零點四二五
    零公克，驗餘淨重計零點四二二公克），分別為第一級、第
    二級毒品，依毒品危害防制條例第十八條第一項前段宣告收
    銷燬，扣案之海洛因四包之包裝袋四個、甲基安非他命十五
    包之包裝袋十五個、四氫大麻酚二包之包裝袋二個，係用於
    包裹毒品，防其裸露、潮濕，便於持有之物，且均係被告所
    有，已據被告供明在卷，依刑法第三十八條第一項第二款規
    定宣告沒收，扣得之愷他命三十八包，依行為時法律不罰，
    應依毒品危害防制條例第十八條第一項中段規定，由主管機
    關沒入銷燬，未宣告沒收銷燬。從形式審查，其認事用法，
    並未違反法令，或悖離經驗法則、論理法則，量刑亦屬允當
    。
三、本件被告提起上訴，上訴理由僅略稱：「…被告甲○○認為
    此判決量刑過重，依法提出上訴，請求鈞長從輕量刑」等語
    ，惟此原審量刑時已經審酌，被告對於原判決關於認定事實
    、適用法律及量刑，究竟如何違背法令或不當，並未依據卷
    內資料為具體之指摘。依前揭說明，本件上訴不合上訴之法
    定要件，應予駁回，並不經言詞辯論為之。
四、依刑事訴訟法第三百六十七條前段、第三百七十二條，判決
    如主文。
中    華    民    國    98    年    6     月    26    日
                   刑事第十三庭  審判長法  官  曾德水
                                       法  官  趙文卿
                                       法  官  林婷立
以上正本證明與原本無異。
不得上訴。
                                       書記官  王增華
中    華    民    國    98    年    6     月    30    日
附錄：本案論罪科刑法條全文
毒品危害防制條例第十一條：
持有第一級毒品者，處三年以下有期徒刑、拘役或新臺幣五萬元
以下罰金。
持有第二級毒品者，處二年以下有期徒刑、拘役或新臺幣三萬元
以下罰金。
持有專供製造或施用第一、二級毒品之器具者，處一年以下有期
徒刑、拘役或新臺幣一萬元以下罰金。
持有毒品達一定數量者，加重其刑至二分之一，其標準由行政院
定之。


司法院資訊處製作；財團法人民間司法改革基金會備份。
